---
title: '2019-06-12'
author: "林茂廷"
date: "6/12/2019"
output: html_document
---

```{r setup, include=FALSE}
knitr::opts_chunk$set(echo = TRUE)
```

```{r}
load(url("https://www.dropbox.com/s/duh5aaqgl2f5m3z/loopTranscriptData.Rda?raw=1"))
studentIds <- unique(transcriptDataFinal$學號) # 全部可能學號
studentIds5 <- studentIds[1:5] # 前5筆學號
```

```{r}
studentIds5
seq_along(studentIds5)
length(studentIds5)
1:length(studentIds5)
```


```{r}
studentIds5
```


#範例一
任務:針對studendsid5裡的每一個學號進行print()



##body
把任務定義在對「第i個」
```{r}
i <- 1

print(studentIds5[[i]])
```

##for loop

```{r}
for(i in seq_along(studentIds5)){
  print(studentIds5[[i]])
}
```
 
```{r}
gmailAddress <- c(
  "tim@gmail.com",
  "anita",
  "yellen@gmail.com",
  "huang@gmail.com"
)
```
 
```{r}
i <- 1
print(gmailAddress[[i]])
```

```{r}
library(stringr)
for(i in seq_along(gmailAddress)){
  if (str_detect(gmailAddress[[i]],"@gmail.com")){
    print(gmailAddress[[i]])}
  else{
    print(str_c(gmailAddress[[i]],"@gmail.com"))
  }

}
```

```{r}
library(stringr)
for(i in seq_along(gmailAddress)){
  if(!(str_detect(gmailAddress[[i]],"@gmali.com"))){
    gmailAddress[[i]] <- str_c(gmailAddress[[i]],"@gmali.com")
  }
}
gmailAddress
```

```{r}
# 開始設定
gmailAddress <- c(
  "tim@gmail.com",
  "anita",
  "yellen@gmail.com",
  "huang@gmail.com"
)
cat("起始狀況\n")
gmailAddress

# for loop
for(i in seq_along(gmailAddress)){
  if(!str_detect(gmailAddress[[i]],"@gmail.com")){
    correctGmailAddress <-
      str_c(gmailAddress[[i]],"@gmail.com")
    gmailAddress[[i]] <- correctGmailAddress
  }
}

cat("修正後狀況\n")
gmailAddress
```

```{r}
load(url("https://www.dropbox.com/s/qnz9paigf61yjus/commitHistory.Rda?raw=1"))
```


任務0 :print 每個 commmit 的 author

##sequence source
```{r}
commitHistory
```

##body
```{r}
i<-1
print(commitHistory[[1]][["commit"]][["author"]][["name"]])
```

## for loop
```{r}
for (i in seq_along(commitHistory)) {
  print(commitHistory[[1]][["commit"]][["author"]][["name"]])
}
```

任務1 :print 每個 commmit 的 commiter
```{r}
i <-1
print(commitHistory[[i]]$commit$committer$name)
```

```{r}
for (i in seq_along(commitHistory)) {
  print(commitHistory[[i]]$commit$committer$name)
  
}
```

```{r}
i <-1
print(commitHistory[[i]]$commit$author$name == commitHistory[[i]]$commit$committer$name)
```

```{r}
for (i in seq_along(commitHistory)) {
  print(commitHistory[[i]]$commit$author$name == commitHistory[[i]]$commit$committer$name)
}
```


```{r}
saveCharacter <- vector("character",5)
saveCharacter

saveNumeric <- vector("numeric",5)
saveNumeric

saveLogical <- vector("logical",5)
saveLogical

saveList <- vector("list",5)
saveList
```

```{r}
# 把"你好"存在saveCharacter第3個位置
saveCharacter # 儲存前
saveCharacter[[3]] <- "你好"
saveCharacter # 儲存後

# 把 72.3 存在saveNumeric第3個位置
saveNumeric # 儲存前
saveNumeric[[3]] <- 72.3
saveNumeric # 儲存後

# 把 TRUE 存在saveLogical第3個位置
saveLogical # 儲存前
saveLogical[[3]] <- TRUE
saveLogical # 儲存後

# 把 list(姓名="小明",電話="02-86741111") 存在saveList第3個位置
saveList # 儲存前
saveList[[3]] <- list(姓名="小明",電話="02-86741111")
saveList # 儲存後
```

##範例3
```{r}
load(url("https://www.dropbox.com/s/duh5aaqgl2f5m3z/loopTranscriptData.Rda?raw=1"))
studentIds <- unique(transcriptDataFinal$學號) # 全部可能學號
studentIds5 <- studentIds[1:5] # 前5筆學號
```

任務: 將Transcriptdatafinal資料中的每個學號平均成績算出來並儲存


### saving container
平均成績 is numeric

```{r}
saveGPA5 <- vector("numeric",length(studentIds5))
saveGPA5
```


###1. sequence source
```{r}
studentIds5
```

### 2. body
資料中的第i個學號平均成績算出來並儲存
```{r}
i <- 1

gpa_fun(studentIds5[[i]]) -> saveGPA5[[i]]
saveGPA5
```

### 3. for loop
```{r}
saveGPA5 <- vector("numeric",length(studentIds5))
for (i in seq_along(studentIds5)) {
  gpa_fun(studentIds5[[i]] -> saveGPA5[[i]])
  
}
saveGPA5
```


練習
任務一：存下來每個commit的author。


存下來「第i個」commit的author。
```{r}
load(url("https://www.dropbox.com/s/qnz9paigf61yjus/commitHistory.Rda?raw=1"))
```
0. saving container
```{r}
saveCommitAuthor <-
  vector("character",length(commitHistory))
```
1. sequence source
```{r}
commitHistory
```

2. body
存下來「第i個」commit的author。
```{r}
i<- 1

commitHistory[[i]]$commit$author$name -> saveCommitAuthor[[i]]
```



檢查一下
```{r}
saveCommitAuthor
```
3. for loop
```{r}
saveCommitAuthor <-
  vector("character",length(commitHistory)) # 0.
for(i in seq_along(commitHistory)){
  commitHistory[[i]]$commit$author$name -> saveCommitAuthor[[i]]
}

saveCommitAuthor
```

任務二
```{r}
saveCommitCommiter <-
  vector("character",length(commitHistory))
```

```{r}
i <- 1
  
commitHistory[[i]]$commit$committer$name -> saveCommitCommiter[[i]]
```

```{r}
saveCommitCommiter <-
  vector("character",length(commitHistory))
for (i in seq_along(commitHistory)) {
  commitHistory[[i]]$commit$committer$name -> saveCommitCommiter[[i]]
}
saveCommitCommiter
```

#####3.
```{r}
任務三：存下來每個author與committer同人的commitDate。

過渡任務：
存下來每個commit的author, committer, commitDate.
存下來每個commit的author==commiter的結果

0. saving container
saveEveryThing <- vector("list",length(commitHistory))
saveSameLogi <- vector("logical",length(commitHistory))
1. sequence source
commitHistory
2. body
i <- 1

author_i <- commitHistory[[i]]$commit$author$name
committer_i <- commitHistory[[i]]$commit$committer$name
commitDate_i <- commitHistory[[i]]$commit$committer$date

(author_i==committer_i) -> saveSameLogi[[i]]
list(
  author=author_i,
  committer=committer_i,
  commitDate=commitDate_i
) -> saveEveryThing[[i]]
檢查一下

saveEveryThing
saveSameLogi
3. for loop
saveEveryThing <- vector("list",length(commitHistory))
saveSameLogi <- vector("logical",length(commitHistory))
for(i in seq_along(commitHistory)){
  author_i <- commitHistory[[i]]$commit$author$name
  committer_i <- commitHistory[[i]]$commit$committer$name
  commitDate_i <- commitHistory[[i]]$commit$committer$date

  (author_i == committer_i) -> saveSameLogi[[i]]

  list(
    author=author_i,
    committer=committer_i,
    commitDate=commitDate_i
  ) -> saveEveryThing[[i]]  
}
saveEveryThing
print(saveSameLogi)
saveEveryThing[saveSameLogi] -> saveValidCommitDate
saveValidCommitDate
```

